臺灣宜蘭地方法院刑事裁定
111年度聲字第316號
聲  請  人  臺灣宜蘭地方檢察署檢察官
受  刑  人  簡文偉




上列聲請人因受刑人數罪併罰有二裁判以上，聲請定其應執行之
刑（111年度執聲字第218號），本院裁定如下： 
    主  文
簡文偉犯如附表所示之罪，所處各如附表所示之刑，應執行有期
徒刑參年陸月。
    理  由
一、聲請意旨略以：受刑人簡文偉（下稱受刑人）因犯竊盜等罪
    ，先後經判決確定如附表，應依刑法第50條、第53條及第51
    條第5款規定，定其應執行之刑，爰依刑事訴訟法第477條第
    1項規定聲請裁定其應執行之刑等語。
二、按裁判確定前犯數罪者，併合處罰之；有二以上裁判者，依
    第51條之規定，定其應執行刑，刑法第50條、第53條分別定
    有明文。次按數罪併罰，分別宣告其罪之刑，宣告多數有期
    徒刑者，於各刑中之最長期以上，各刑合併之刑期以下，定
    其刑期，但不得逾30年，刑法第51條第5款亦定有明文。再
    法律上屬於自由裁量事項，尚非概無法律性之拘束，在法律
    上有其外部界限及內部界限。前者法律之具體規定，使法院
    得以具體選擇為適當裁判，此為自由裁量之外部界限。後者
    法院為自由裁量時，應考量法律之目的，法律秩序之理念所
    在，此為自由裁量之內部界限。法院為裁判時，二者均不得
    有所踰越。在數罪併罰而有二裁判以上，應定其應執行刑之
    案件，法院所為刑之酌定，固屬自由裁量事項，然對於法律
    之內、外部界限，仍均應受其拘束（最高法院91年度台非字
    第32號、92年度台非字第187號判決意旨參照）。
三、經查，本件受刑人因犯如附表所示之罪，先後經法院判處如
    附表所示之刑，並於如附表所示之日期分別確定在案，且審
    核受刑人所犯如附表所示之罪，均係於附表編號1所示之本
    院106年度簡字第687號判決確定日（即民國106年9月4日）
    以前所犯等情，有臺灣高等法院被告前案紀錄表及各該刑事
    判決書在卷可按。再者，受刑人本案所犯之罪，附表編號1
    至6、8至11部分得易科罰金，編號7、12部分則不得易科罰
    金，依刑法第50條第1項但書第1款之規定，不得定應執行刑
    ，然受刑人已具狀依刑法第50條第2項規定，請求檢察官聲
    請附表所示各罪定應執行刑，此有受刑人聲請狀1份附卷為
    憑，核與首揭規定並無不合，認檢察官聲請為正當，應予准
    許。復依前開說明，本院就附表所示案件，再為定應執行刑
    之裁判時，自應受前開裁判所為定應執行刑內部界限之拘束
    ，即不得重於上開曾經分別定應執行刑之罪所示定應執行刑
    刑度加計之總和（計算式：2月＋4月＋5月＋1年＋8月＋10月＋7月
    ＝4年），再衡諸受刑人所犯各罪之性質、犯罪時間間隔、犯
    罪所得等事項，爰定其應執行刑如主文。另附表編號1所示
    之罪，雖已執行完畢，然附表所示之罪既屬裁判確定前所犯
    數罪，揆諸前開說明，仍應定其應執行之刑，再於執行時，
    扣除已執行部分，附此敘明。
四、依刑事訴訟法第477條第1項，刑法第50條第1項但書第1款、
    第2項、第53條、第51條第5款，裁定如主文。
中　　華　　民　　國　　111 　年　　7 　　月　　7 　　日
                  刑事第五庭  法  官  李蕙伶
以上正本證明與原本無異。　　　　　　　　　
如不服本裁定，應於送達後五日內向本院提出抗告狀(附繕本)。
                              書記官  陳靜宜
中　　華　　民　　國　　111 　年　　7 　　月　　7 　　日
  
附表：
編號  1 2 3 罪名  竊盜 竊盜 竊盜 宣告刑  有期徒刑2月 有期徒刑4月 有期徒刑5月 犯罪日期  106年6月19日 106年6月18日 106年6月15日 偵查（自訴）機關年度案號  臺灣宜蘭地方檢察署106年度偵字第3996號 臺灣宜蘭地方檢察署106年度偵字第4945號 臺灣宜蘭地方檢察署106年度偵字第4645號 最後事實審 法院 臺灣宜蘭地方法院 臺灣宜蘭地方法院 臺灣宜蘭地方法院  案號 106年度簡字第687號 106年度易字第590號 106年度易字第559號  判決日期 106年8月14日 107年3月23日 107年3月30日 確定判決 法院 臺灣宜蘭地方法院 臺灣宜蘭地方法院 臺灣宜蘭地方法院  案號 106年度簡字第687號 106年度易字第590號 106年度易字第559號  確定日期 106年9月4日  107年4月30日 107年5月8日 是否為得易科罰金之案件  是 是 是 備註     
編號  4 5 6 罪名  妨害自由 （侵入住宅） 妨害自由 （侵入住宅） 竊盜  宣告刑  有期徒刑3月 有期徒刑3月 有期徒刑6月 犯罪日期  106年6月23日 106年6月24日  106年6月24日  偵查（自訴）機關年度案號  臺灣宜蘭地方檢察署106年度偵字第6528號 臺灣宜蘭地方檢察署106年度偵字第6528號 臺灣宜蘭地方檢察署106年度偵字第6528號 最後事實審 法院 臺灣宜蘭地方法院 臺灣宜蘭地方法院 臺灣宜蘭地方法院  案號 106年度易字第700號 106年度易字第700號 106年度易字第700號  判決日期 107年2月7日 107年2月7日 107年2月7日 確定判決 法院 臺灣宜蘭地方法院 臺灣宜蘭地方法院 臺灣宜蘭地方法院  案號 106年度易字第700號 106年度易字第700號 106年度易字第700號  確定日期 107年4月9日 107年4月9日 107年4月9日 可否易科罰金  是 是 是 備註  編號4至6部分，曾經定應執行刑有期徒刑1年。   




編號  7 8 9 罪名  竊盜 竊盜 竊盜 宣告刑  有期徒刑8月 有期徒刑3月 有期徒刑3月 犯罪日期  106年6月23日 106年6月3日 106年6月3日 偵查（自訴）機關年度案號  臺灣宜蘭地方檢察署106年度偵字第6528號 臺灣宜蘭地方檢察署106年度偵字第4037號 臺灣宜蘭地方檢察署106年度偵字第4037號 最後事實審 法院 臺灣宜蘭地方法院 臺灣宜蘭地方法院 臺灣宜蘭地方法院  案號 106年度易字第700號 106年度易字第459號 106年度易字第459號  判決日期 107年2月7日 107年3月26日 107年3月26日 確定判決 法院 臺灣宜蘭地方法院 臺灣宜蘭地方法院 臺灣宜蘭地方法院  案號 106年度易字第700號 106年度易字第459號 106年度易字第459號  確定日期 107年4月9日 107年5月2日 107年5月2日 可否易科罰金  否 是 是 備註   編號8至11部分，曾經定應執行刑有期徒刑10月。  




編號  10 11 12 罪名  竊盜 竊盜 竊盜 宣告刑  有期徒刑3月 有期徒刑3月 有期徒刑7月 犯罪日期  106年6月6日 106年6月9日 106年6月6日 偵查（自訴）機關年度案號  臺灣宜蘭地方檢察署106年度偵字第4037號 臺灣宜蘭地方檢察署106年度偵字第4037號 臺灣宜蘭地方檢察署106年度偵字第4037號 最後事實審 法院 臺灣宜蘭地方法院 臺灣宜蘭地方法院 臺灣宜蘭地方法院  案號 106年度易字第459號 106年度易字第459號 106年度易字第459號  判決日期 107年3月26日 107年3月26日 107年3月26日 確定判決 法院 臺灣宜蘭地方法院 臺灣宜蘭地方法院 臺灣宜蘭地方法院  案號 106年度易字第459號 106年度易字第459號 106年度易字第459號  確定日期 107年5月2日 107年5月2日 107年5月2日 可否易科罰金  是 是 否 備註  編號8至11部分，曾經定應執行刑有期徒刑10月。